【裁判字號】    99,訴緝,72
【裁判日期】    990831
【裁判案由】    違反毒品危害防制條例
【裁判全文】
臺灣臺南地方法院刑事判決              99年度訴緝字第72號
公  訴  人  臺灣臺南地方法院檢察署檢察官
被      告  甲○○
上列被告因違反毒品危害防制條例案件，經檢察官提起公訴（九
十九年度毒偵字第一五六號），被告於本院準備程序進行中，就
被訴事實為有罪之陳述，經本院合議庭裁定由受命法官獨任進行
簡式審判程序，判決如下：
    主  文
甲○○施用第一級毒品，累犯，處有期徒刑捌月；又施用第二級
毒品，累犯，處有期徒刑伍月。應執行有期徒刑壹年。
    事實及理由
壹、程序事項
  一、查被告甲○○所犯係死刑、無期徒刑、最輕本刑為三年以
      上有期徒刑以外之罪，其於準備程序中就被訴事實為有罪
      之陳述，經法官告知簡式審判程序之旨，並聽取公訴人及
      被告之意見後，由本院合議庭裁定由受命法官獨任進行簡
      式審判程序，合先敘明。
  二、次按適用簡式審判程序之有罪判決書之製作，準用第四百
      五十四條之規定，刑事訴訟法第三百十條之二定有明文。
      本件經合議庭裁定由受命法官獨任進行簡式審判程序，爰
      依照前開法律規定，準用刑事訴訟法第四百五十四條為判
      決書之製作，先予敘明。
貳、實體事項
  一、本件犯罪事實、證據及應適用之法條除引用檢察官起訴書
      之記載（如附件）外，就犯罪事實及證據部分分別補充如
      下：
  （一）犯罪事實部分：
        第一行：甲○○前於民國九十三年間因犯偽造文書、偽
        造印文等案件，分別經本院於九十四年七月十八日以九
        十四年簡字第一一八一號判決有期徒刑三月，如易科罰
        金，以銀元三百元折算一日確定，及經本院於九十五年
        七月十日以九十五年簡字第一七七四號判決有期徒刑四
        月確定，嗣經減刑，及接續執行，於九十六年九月二十
        三日縮刑期滿，翌日即九月二十四日執行完畢出監。
  （二）證據部分：
    １、被告於本院準備程序訊問及審理之自白（見本院九十九
        年八月二十四日準備程序筆錄及同日審判筆錄參照）。
    ２、被告前於九十四年間因施用毒品違反毒品危害防制條例
        案件，經本院以九十四年毒聲字第五二八號裁定令入勒
        戒處所觀察勒戒，並因認有繼續施用毒品傾向，本院復
        以九十五年毒聲字第三九九號裁定令入戒治處所施以強
        制戒治，於戒治期滿，經臺灣臺南地方法院檢察署檢察
        官以九十六年戒毒偵字第一０二號為不起訴處分確定，
        於九十七年間仍多次施用毒品違反上開條例案件，經本
        院分別於九十八年十二月九日以九十八年訴緝字第七四
        號判決應執行有期徒刑一年確定，及於九十八年十二月
        二十八日以九十八年訴緝字第七十二號、第七三號分別
        判決各應執行有期徒刑一年確定，於九十八年十二月二
        十八日以九十八年訴緝字第七五號判決應執行有期徒刑
        一年二月確定，並經本院以九十九年聲字第一０六二號
        裁定定應執行有期徒刑四年確定，另於九十八年間因施
        用毒品，違反上開條例案件，經本院於九十九年六月二
        十三日以九十八年訴字第一六三二號判決應執行有期徒
        刑十月確定，現在監執行中等情，有臺灣高等法院被告
        前案紀錄表一份在卷可憑，則被告經觀察勒戒、強制戒
        治及多次為警查獲施用毒品，仍一再施用毒品，是其五
        年內再犯本案毒品危害防制條例第十條之罪，應依法追
        訴、審判。本案事證明確，被告犯行洵堪認定。
  二、查海洛因、甲基安非他命分別依其成癮性、濫用性及對社
      會危害性之程度，已為毒品危害防制條例第二條第二項第
      一款、第二款分別列為第一級與第二級毒品。核被告甲○
      ○所為，係犯毒品危害防制條例第十條第一項施用第一級
      毒品罪及同條第二項施用第二級毒品罪。被告施用時非法
      持有第一級毒品海洛因與第二級毒品甲基安非他命之低度
      行為，均為其施用之高度行為所吸收，均不另論罪。被告
      所犯上開二罪，犯意各別，行為互殊，應予分論併罰。再
      被告有如上開犯罪事實欄所述之前案科刑及執行完畢之紀
      錄，有卷附臺灣高等法院被告前案紀錄表可稽，其受有期
      徒刑之執行完畢，五年以內故意再犯本件有期徒刑以上之
      罪，依刑法第四十七條第一項規定為累犯，應依法各加重
      其刑。爰審酌被告前因施用毒品經送觀察勒戒、強制戒治
      治療程序及多次為警查獲施用毒品移送檢察署偵辦後起訴
      ，顯未認清毒品戕害身心之惡，不思戒絕革除惡習，仍為
      本案犯行，可見其意志力薄弱，迄未能戒除毒癮，惟兼衡
      被告施用毒品犯行，性質上屬對自我身心健康之自戕行為
      ，但對社會秩序隱藏有不良影響，及犯後坦承犯行之態度
      等一切情狀，分別量處如主文所示之刑，並定應執行刑。
據上論斷，應依刑事訴訟法第二百九十九條第一項前段、第二百
七十三條之一第一項、第三百十條之二、第四百五十四條，毒品
危害防制條例第十條第一項、第二項，刑法第十一條前段、第四
十七條第一項、第五十一條第五款，判決如主文。
本案經檢察官黃信勇到庭執行職務。
中    華    民    國    99    年    8     月    31    日
                  刑事第四庭  法  官  程克琳
以上正本證明與原本無異。
如不服本判決應於收受本判決後10日內向本院提出上訴書狀，並
應敘述具體理由。如未敘述上訴理由者，應於上訴期間屆滿後20
日內向本院補提理由書狀（均須按他造當事人之人數附繕本）「
切勿逕送上級法院」。
                              書記官  康紀媛
中    華    民    國    99    年    8     月    31    日
附錄本案論罪科刑法條
毒品危害防制條例第10條：
施用第一級毒品者，處 6 月以上 5 年以下有期徒刑。
施用第二級毒品者，處 3 年以下有期徒刑。

司法院資訊處製作；財團法人民間司法改革基金會備份。
